【裁判字號】    98,易,380
【裁判日期】    981117
【裁判案由】    贓物等
【裁判全文】
臺灣高雄地方法院刑事判決               98年度易字第380號
公  訴  人  臺灣高雄地方法院檢察署檢察官
被      告  乙○○
選任辯護人  秦德進律師
上列被告因贓物案件，經檢察官提起公訴（98年度偵字第6476號
、第11372 號），本院判決如下：
    主  文
乙○○犯附表一所示故買贓物罪，共十三件，各處刑如項下所示
，應執行有期徒刑貳年，如易科罰金，以新臺幣壹仟元折算壹日
。
其他被訴部分無罪。
    事  實
一、乙○○明知甲○○（同案犯竊盜罪已經臺灣高等法院高雄分
    院判決確定）於附表一所示時間、地點竊得而持向其兜售之
    物，均為他人犯竊盜罪所得之贓物，竟先後各基於故買贓物
    之犯意，於附表一所示甲○○各次竊盜犯行後1 至2 日內某
    時，與之相約至坐落高雄市○○路、哈爾濱街口附近之某公
    園等處，以低價向甲○○收購該等贓物，嗣為警於98年2 月
    19日先查獲甲○○，旋於同日下午4 時45分許，循線在高雄
    市○○區○○路、遼寧街口將乙○○拘提查獲到案。
二、案經內政部警政署刑事警察局移送臺灣高雄地方法院檢察署
    檢察官偵查起訴。
    理  由
壹、有罪部分：
一、證據能力部分：按「被告以外之人於審判外之陳述，雖不符
    前4 條之規定（即傳聞法則例外得為證據之情形），而經當
    事人於審判程序同意作為證據，法院審酌該言詞陳述或書面
    陳述作成時之情況，認為適當者，亦得為證據。」；「當事
    人、代理人或辯護人於法院調查證據時，知有第159 條第1
    項不得為證據之情形，而未於言詞辯論終結前聲明異議者，
    視為有前項之同意。」刑事訴訟法第159 條之5 定有明文。
    本判決後開引用之言詞或書面證據，其具有傳聞證據性質者
    ，因檢察官、被告及辯護人於本院審理時均未於言詞辯論終
    結前聲明異議，本院審酌該書面或言詞陳述，認為適當，依
    上開規定，均得為證據。
二、訊據被告乙○○於本院審理時，雖矢口否認有前揭向甲○○
    故買贓物之犯行，辯稱：伊先前因故買贓物而經起訴之另案
    ，於前揭期間尚在本院審理中，不可能同時再向甲○○收購
    贓物；又甲○○於96年3 、4 月間，即伊因上開案件為警調
    查時，曾經表明若自己於該案中遭牽連，也要拖伊下水之態
    度，伊本件係遭甲○○構陷云云。惟查：
  (一)前揭時地被告乙○○多次向甲○○故買贓物之犯罪事實，除
    據證人甲○○於警訊、偵查中及本院審理時指述綦詳，並有
    顯示上開期間內，2 人為聯絡各次買賣贓物事宜，由被告乙
    ○○持用門號0000000000號、0000000000號等2 線行動電話
    ，與證人甲○○所持門號0000000000號行動電話互有撥打聯
    繫，次數依序達24通（本院卷(二)第2 頁以下）、6 通（本院
    卷(二)第48頁、第49頁）之通聯紀錄在卷可稽。
  (二)被告乙○○雖執前詞辯稱遭證人甲○○挾怨報復而刻意誣陷
    云云，辯護人並以證人甲○○於警詢、偵訊及本院審理中以
    證人身分證述時，就其同案經起訴33次竊盜犯行（已經判決
    確定）中，曾將所得贓物售予被告乙○○者為何，所言尚有
    出入云云為由，指摘證人甲○○所述不實。惟按證人之陳述
    前後不符或相互間有所歧異，究竟何者為可採，事實審法院
    非不可本於經驗法則或論理法則，斟酌其他情形，作合理之
    比較，定其取捨；若其基本事實之陳述與真實性無礙時，仍
    非不得予以採信，非謂一有不符或矛盾，即認其全部均為不
    可採信，最高法院著有98年度台上字第6018號判決可資參照
    。姑不論證人甲○○於警詢、偵查及本院審理時，就其多次
    將竊盜所得售予被告乙○○之事實，不僅均指述不移，縱其
    記憶自警詢後歷經9 月之耗損，其在本院審理時就2 人間交
    易之次數、時間、地點及其他多項細節所為證述之情節，仍
    大致相符，並與前述卷附2人 使用行動電話門號間之通聯紀
    錄相互呼應，所述猶已經具結以為真實性之擔保，堪可採信
    ；反觀被告乙○○雖空言辯稱與證人甲○○早於96年間已因
    前述另案而反目成仇，然其所持上開行動電話自97年10月6
    日起至98年2 月19日止，短短百餘日間，竟與證人甲○○通
    話合計達30次以上，過從甚密，其間猶多有被告乙○○主動
    撥打者，足徵被告乙○○所辯，要與事實不符，顯係臨訟編
    纂之詞，欲蓋彌彰，犯行堪予認定。
  (三)綜上所述，本件被告犯罪事證已臻明確，應依法論科。
三、核被告乙○○如附表一所為，均係犯刑法第349 條第2 項故
    買贓物罪。又刑罰法規所規定各該特定犯罪，除有原已集合
    多數犯行為構成要件行為態樣或其他特別規定者外，行為人
    主觀上僅須具備對於法條規定各該構成要件之「認識」及「
    意欲」（即構成要件之「知」與「欲」），其主觀不法構成
    要件即已該當，至其動機或在個案中誘發多次行為之共同主
    觀意向聯繫（如概括、整體犯意等）為何，要非所問，今被
    告乙○○前開13次故買贓物犯行既均具備完整並可獨立區隔
    之主、客觀不法構成要件，應各自成立並論以數罪而分論併
    罰之。爰審酌被告乙○○之年齡、品行、智識能力、犯罪手
    段、情節、對於法益所生侵害之程度，被告乙○○為61年3
    月3 日出生、受有國中畢業教育程度、以經營二手電器買賣
    修理為業之人，有警詢年籍資料附卷可參，並據其在本院審
    理時自陳在卷，本件犯罪時年36歲，前於96年間即因故買贓
    物而犯贓物罪，經本院96年度易字第3135號判處有期徒刑，
    並定應執行有期徒刑1 年6 月確定，甫於98年2 月19日易科
    罰金執行完畢，有臺灣高等法院被告前案紀錄表、臺灣高雄
    地方法院檢察署刑案資料查註紀錄表及判決書各1 份在卷可
    按，素行非佳，於前案尚在審理中仍不知收歛，猶持續再犯
    相同犯行，助長竊盜犯罪氣焰，對於社會治安所生危害之程
    度，及其犯罪後除百般矯飾，尚無事證可認有何悔悟意思之
    犯後態度等一切情狀，量處如主文所示之刑，並定其應執行
    之刑，另依司法院大法官會議釋字第662 號解釋意旨，審酌
    其年齡、職業、收入、社會地位等節，諭知易科罰金之折算
    標準如主文所示，以資儆懲。
貳、無罪部分：
一、公訴意旨另以：被告乙○○明知甲○○向其兜售如附表二所
    示之物，均係甲○○所竊得之物，卻仍在各該竊案發生時間
    後某時，在某不詳地點，以某不詳金額之代價故買之，因認
    被告乙○○就此部分亦均犯刑法第349 條第2 項故買贓物罪
    而提起公訴。
二、按犯罪事實應依證據認定，無證據不得認定其犯罪事實；不
    能證明被告犯罪者，應諭知無罪之判決，刑事訴訟法第154
    條第2 項、第301 條第1 項分別定有明文。又認定犯罪事實
    所憑之證據，雖不以直接證據為限，間接證據亦包括在內，
    然而無論直接證據或間接證據，其為訴訟上之證明，須於通
    常一般之人均不致有所懷疑，而得確信其為真實之程度者，
    始得據為有罪之認定，倘其證明尚未達到此一程度，而有合
    理之懷疑存在而無從使事實審法院得有罪之確信時，即應由
    法院為諭知被告無罪之判決，最高法院著有76年臺上字第49
    86號判例可資參照。
三、公訴意旨以被告乙○○涉犯此部分犯行，無非以證人甲○○
    於警詢及偵查中之供述，及門號00000000000 號行動電話自
    97年10月3 日至98年2 月19日之雙向通聯紀錄為其論據。訊
    據被告乙○○則堅詞否認有此部分犯行，辯稱未向甲○○收
    購贓物等語。經查，公訴意旨所指被告乙○○如附表二所示
    各筆故買贓物犯行，固據證人甲○○於警詢、偵訊中供述在
    卷，然其就此部分供述情節，或有警詢及偵訊陳述出入，或
    與其於本院審理時到庭證述情節未盡一致等情事，茲以其各
    筆交易僅發生時間即已持續年餘，嗣證人甲○○經本院於98
    年10月20日審理期日到庭證述時，距其98年2 月19日為警查
    獲而接受警詢之時間，復已歷經9 月之久，依常情雖難期待
    能羅縷記存，然此因受限於證人記憶致有出入之部分，其存
    否既尚有懷疑，依罪證有疑利於被告原則，自應為有利於被
    告之認定，此外，依現有卷證復不能證明被告乙○○確有此
    部分犯行，揆諸前開說明，應認為不能證明被告有如附表二
    之犯罪，應為被告乙○○無罪之諭知。
據上論斷，應依刑事訴訟法第299 條第1 項前段、第301 條第1
項，刑法第349 條第2 項、第41條第1 項前段、司法院大法官會
議釋字第662 號解釋、刑法第51條第5 款，刑法施行法第1 條之
1，判決如主文。
本案經檢察官李茂增到庭執行職務
中    華    民    國    98    年    11    月    17    日
              刑事第十九庭審判長  法  官  陳志銘
                                  法  官  吳芝瑛
                                  法  官  陳松檀
以上正本證明與原本無異。
如不服本判決，應於判決送達後10日內向本院提出上訴狀（應抄
附繕本）。告訴人或被害人如對於本判決不服者，應具備理由請
求檢察官上訴，其上訴期間之計算係以檢察官收受判決正本之日
期為準。
中    華    民    國    98    年    11    月    17    日
                                  書記官  彭帥雄
附錄本判決論罪科刑法條全文：
中華民國刑法第349條
收受贓物者，處3 年以下有期徒刑、拘役或5 百元以下罰金。
搬運、寄藏、故買贓物或為牙保者，處5 年以下有期徒刑、拘役
或科或併科1 千元以下罰金。
因贓物變得之財物，以贓物論。
【附表一】
 ┌──┬────┬──────────┬──────────────────┬────────┐
 │    │ 起訴書 │                    │        甲○○竊得贓物之來源        │                │
 │編號│  附表  │    故買所得贓物    ├──────┬──────┬────┤    處    刑    │
 │    │  編號  │                    │  時    間  │  地    點  │ 被害人 │                │
 ├──┼────┼──────────┼──────┼──────┼────┼────────┤
 │ 1. │   3.   │筆記型電腦1 台、桌上│97年3 月31日│嘉義縣義竹鄉│ 寅○○ │有期徒刑貳月，如│
 │    │        │型電腦1 台（含主機螢│上午10時30分│傳芳村義竹50│        │易科罰金，以新臺│
 │    │        │幕）。              │許          │6 號        │        │幣壹仟元折算壹日│
 ├──┼────┼──────────┼──────┼──────┼────┼────────┤
 │ 2. │   4.   │筆記型電腦1 台、桌上│97年4 月間某│嘉義縣太保市│ 巳○○ │有期徒刑貳月，如│
 │    │        │型主機1 台螢幕2 個、│日下午4 時  │東勢里東勢寮│        │易科罰金，以新臺│
 │    │        │鑲金柏匾額1 個。    │            │94之18號    │        │幣壹仟元折算壹日│
 ├──┼────┼──────────┼──────┼──────┼────┼────────┤
 │ 3. │   6.   │歌林液晶電視42吋1 台│97年7 月25日│高雄縣鳳山市│ 子○○ │有期徒刑貳月，如│
 │    │        │、電腦主機2 台      │下午1 時至3 │家和三街67號│        │易科罰金，以新臺│
 │    │        │                    │時間        │            │        │幣壹仟元折算壹日│
 ├──┼────┼──────────┼──────┼──────┼────┼────────┤
 │ 4. │   15.   │項鍊2 條重約1 兩6 錢│97年10月間某│雲林縣口湖鄉│戊○○○│有期徒刑貳月，如│
 │    │        │、金戒子4 、5 只（重│日          │水井路173號 │        │易科罰金，以新臺│
 │    │        │約一兩）、小孩手鍊1 │            │            │        │幣壹仟元折算壹日│
 │    │        │對（重約2 錢）      │            │            │        │                │
 ├──┼────┼──────────┼──────┼──────┼────┼────────┤
 │ 5. │   18.   │SONY液晶電視40吋1 台│97年12月12日│嘉義縣太保市│ 未○○ │有期徒刑貳月，如│
 │    │        │                    │上午10時許  │太保里288之1│        │易科罰金，以新臺│
 │    │        │                    │            │0號         │        │幣壹仟元折算壹日│
 ├──┼────┼──────────┼──────┼──────┼────┼────────┤
 │ 6. │   20.   │神明金牌5 面        │97年12月27日│雲林縣四湖鄉│ 丙○○ │有期徒刑貳月，如│
 │    │        │                    │上午某時    │崙北村海清路│        │易科罰金，以新臺│
 │    │        │                    │            │44之1 號    │        │幣壹仟元折算壹日│
 ├──┼────┼──────────┼──────┼──────┼────┼────────┤
 │ 7. │      │神明金牌1 面（重5 釐│97年12月28日│雲林縣四湖鄉│ 丁○○ │有期徒刑貳月，如│
 │    │        │）。                │上午11時許  │崙南村海清路│        │易科罰金，以新臺│
 │    │        │                    │            │35巷57號    │        │幣壹仟元折算壹日│
 ├──┼────┼──────────┼──────┼──────┼────┼────────┤
 │ 8. │      │神明金牌1 面。      │97年底某日  │雲林縣四湖鄉│ 吳秀卿 │有期徒刑貳月，如│
 │    │        │                    │            │廣溝厝4 之2 │        │易科罰金，以新臺│
 │    │        │                    │            │號          │        │幣壹仟元折算壹日│
 ├──┼────┼──────────┼──────┼──────┼────┼────────┤
 │ 9. │      │黃金HK女用金錶1 只（│98年1 月2 日│高雄縣大樹鄉│ 卯○○ │有期徒刑月，如│
 │    │        │重1 兩2 錢2 分4 厘）│下午5 時許  │檨腳村中興西│        │易科罰金，以新臺│
 │    │        │、金項鍊外型1 條（龍│            │路91巷65號  │        │幣壹仟元折算壹日│
 │    │        │形包青玉，重2 兩4 錢│            │            │        │                │
 │    │        │）、項鍊1 條、手鍊3 │            │            │        │                │
 │    │        │條（重6 錢）、耳環1 │            │            │        │                │
 │    │        │對、金項鍊外吊觀世音│            │            │        │                │
 │    │        │玉石1 條、金戒指3 只│            │            │        │                │
 ├──┼────┼──────────┼──────┼──────┼────┼────────┤
 │ 10. │      │鑽戒2 只、鑽墜1 只、│98年1 月24日│雲林縣虎尾鎮│ 辰○○ │有期徒刑肆月，如│
 │    │        │市價約15萬元、金飾2 │上午9 時30分│大成18街17號│        │易科罰金，以新臺│
 │    │        │兩、銀飾、LV、古馳皮│許          │            │        │幣壹仟元折算壹日│
 │    │        │包、42吋液晶電視1 台│            │            │        │                │
 ├──┼────┼──────────┼──────┼──────┼────┼────────┤
 │ 11. │      │價值約10萬元金飾。  │98年2 月12日│雲林縣斗六市│ 癸○○ │有期徒刑貳月，如│
 │    │        │                    │下午4 時30分│上海西路60號│        │易科罰金，以新臺│
 │    │        │                    │許          │            │        │幣壹仟元折算壹日│
 ├──┼────┼──────────┼──────┼──────┼────┼────────┤
 │ 12. │      │新格、東元電視37吋各│98年2 月15日│雲林縣土庫鎮│ 丑○○ │有期徒刑貳月，如│
 │    │        │1 台、金飾2.5 錢。  │中午12時40分│民權路172之1│        │易科罰金，以新臺│
 │    │        │                    │            │0號         │        │幣壹仟元折算壹日│
 ├──┼────┼──────────┼──────┼──────┼────┼────────┤
 │ 13. │      │SONY液晶電視32吋1 台│98年2 月17日│雲林縣斗六市│ 午○○ │有期徒刑貳月，如│
 │    │        │、飛利浦32吋1 台、AC│晚間9 時30分│八德路7 號  │        │易科罰金，以新臺│
 │    │        │ER電腦主機、螢幕各1 │許          │            │        │幣壹仟元折算壹日│
 │    │        │台。                │            │            │        │                │
 └──┴────┴──────────┴──────┴──────┴────┴────────┘
【附表二】
 ┌──┬────┬──────────┬──────────────────┐
 │    │ 起訴書 │                    │        甲○○竊得贓物之來源        │
 │編號│  附表  │    故買所得贓物    ├──────┬──────┬────┤
 │    │  編號  │                    │  時    間  │  地    點  │ 被害人 │
 ├──┼────┼──────────┼──────┼──────┼────┤
 │ 1. │   2.   │金戒指1 只重5 分、珍│97年2 月中某│嘉義縣布袋鎮│辛○○○│
 │    │        │珠項鍊1 條，總計約新│日          │過溝中厝109 │        │
 │    │        │台幣3 千元。        │            │之31號      │        │
 ├──┼────┼──────────┼──────┼──────┼────┤
 │ 2. │   5.   │紅包1 個600 元、項鍊│97年6 月間某│雲林縣口湖鄉│ 壬○○ │
 │    │        │3條 重約2 兩3 錢、手│日          │水井村水井路│        │
 │    │        │戒指5 、6 只重約1 兩│            │117號       │        │
 │    │        │，總計約10萬餘元。  │            │            │        │
 ├──┼────┼──────────┼──────┼──────┼────┤
 │ 3. │   7.   │金戒指1 只重量1 錢價│97年7 月31日│雲林縣虎尾鎮│ 己○○ │
 │    │        │值新台幣約3 千元。  │下午1 時    │成環街382號 │        │
 │    │        │                    │許          │            │        │
 ├──┼────┼──────────┼──────┼──────┼────┤
 │ 4. │   8.   │聲寶液晶電視42吋約11│97年8 月11日│雲林縣虎尾鎮│ 庚○○ │
 │    │        │0,000 元、BENQ電腦主│下午4 時50分│成德二街50號│        │
 │    │        │機及螢幕18000 元。  │許          │            │        │
 ├──┼────┼──────────┼──────┼──────┼────┤
 │ 5. │   16.   │金戒指1 只1 錢重、女│97年11月間某│嘉義縣東石鄉│ 李水溫 │
 │    │        │用手錶1 只、50元硬幣│日          │下揖村12號  │        │
 │    │        │4 、5 仟元、女用包包│            │            │        │
 │    │        │1 個。              │            │            │        │
 ├──┼────┼──────────┼──────┼──────┼────┤
 │ 6. │   19.   │戒子1枚3錢價值15,000│97年12月18日│嘉義縣水上鄉│ 賴有旺 │
 │    │        │元、現金6,000 元，總│中午12時許  │南和村南靖31│        │
 │    │        │計約2 萬1 仟元。    │            │之8號       │        │
 └──┴────┴──────────┴──────┴──────┴────┘


司法院資訊處製作；財團法人民間司法改革基金會備份。
